臺灣士林地方法院刑事判決　　　　　　　　　　　　　九十三年度簡上字第九三號
　　上　訴　人　乙○○
　　即　被　告
　　選任辯護人　吳宜財律師
右列上訴人即被告因竊盜案件，不服本院士林簡易庭於民國九十三年五月十七日所為
之九十三年度士簡字第六三九號第一審刑事簡易判決（聲請簡易判決處刑案號：臺灣
士林地方法院檢察署九十三年度偵字第三四七二號），提起上訴，本院管轄之第二審
合議庭判決如左：
    主  文
上訴駁回。
    事  實
一、乙○○意圖為自己不法之所有，於民國九十三年三月三十日下午六時許，前往臺
    北市大同區○○○路○段二○二號地下一樓頂好超級市場內，竊取店內陳列之生
    鮮商品雞肉一盒、土雞肉一盒、魚肉三盒及海尼根啤酒二瓶，總計價值新臺幣（
    下同）五百四十元，得手後據為己有，並將之分別藏放在襯衫內部貼近身體處及
    外套、長褲口袋等處，惟其正欲離去該店之際，經頂好超級市場員工甲○○查知
    上情而報警處理。
二、案經臺北市政府警察局大同分局報告臺灣士林地方法院檢察署檢察官偵查後聲請
    簡易判決處刑。
    理  由
一、訊據被告即上訴人乙○○固不否認其於九十三年三月三十日下午六時許，在臺北
    市大同區○○○路○段二○二號地下一樓頂好超級市場，有將雞肉一盒、土雞肉
    一盒、魚肉三盒及海尼根啤酒二瓶等物，分別藏放在襯衫內部貼近身體處及外套
    、長褲口袋處之事實；惟矢口否認涉有前揭竊盜犯行，辯稱：伊沒有偷竊的意思
    ，當天伊進去該店後，有拿菜籃，但因為走道不是很寬且人多，伊要通過就須將
    菜籃子拿高，伊覺得麻煩，所以就不拿菜籃了，當時結帳櫃檯排隊約有十人左右
    ，伊就將襯衫扣子打開，將雞肉、魚肉放在襯衫內，就在櫃檯旁拿一張海報看，
    過約一分鐘左右，有一位小姐過來說伊未結帳，接著就很多人圍到伊身邊，就發
    生爭執云云。然查：
  （一）右揭犯罪事實，業據證人即頂好超級市場保安專員甲○○到庭證稱：「（問
        ：當天下午六點前後是否發現何事？）我看見被告進超市，我覺得被告眼神
        怪怪的，我看到被告拿二盒生鮮食品（用保鮮膜包裝）對靠在一起，然後放
        到襯衫裡面去，因為被告是男性，且我們延平店是在地下室，我就請丙○○
        在樓梯下來入口處等我，這個位置在收銀櫃檯外面，不是在賣場裡面。」、
        「（問：你除了看到被告將該二盒東西放到襯衫裡面，尚看到何事？）我知
        道被告還有拿其他東西，但我此時去叫丙○○支援，後來我有看見被告在啤
        酒櫃上面拿二瓶海尼根啤酒放在褲子口袋，一邊放一瓶。」、「（問：是否
        一路看著被告將東西裝到身上？）是，被告一進門，我就看見被告將生鮮商
        品放到身體裡，我看到被告拿二盒生鮮商品放到身體裡，我就立刻通知丙○○。」、「（問：當時被告有無走過收銀櫃？）有。因為公司規定客人要通
        過收銀櫃檯後，才可以上前取締。」、「（問：被告通過收銀台，你在何處
        ？）我在被告後方跟著被告。」、「（問：收銀台附近是否有海報陳列？）
        無。陳列海報是在賣場裡面，過了收銀台，就只有一個包裝桌。」、「（問
        ：你是在被告走到何處才取締被告？）被告走出電動門，在上樓梯處，我與
        丙○○會合。」、「（問：你將被告攔下來時，被告是否說何事？）我先問
        被告身上是否有東西未結帳，被告沒有講話，我就追問被告為何未將啤酒拿
        出結帳，被告就跟我到收銀台將啤酒拿出來，我就向被告說『還有』，接著
        被告就將魚從腰間拿出來，當時我就知道被告不老實，並未拿出全部的東西
        ，所以我就請被告到我們店長室，被告在進店長室前，被告並沒有說要結帳
        。」、「（問：到店長室後，如何處理？）我向被告說他身上還有東西沒有
        拿出來，因為之前我看到他拿二盒生鮮商品放到襯衫裡，但被告在櫃檯僅有
        拿出一盒，所以我知道他身上還有，後來我碰被告身體，有聽到一個保麗龍
        碰撞聲音，後來被告就拿出一盒不知是魚還是雞肉的東西，但被告說那是他
        從家裡帶出來的，到此時被告沒有跟我說他要結帳，因為他身上沒有現金，
        但他有無信用卡我不知道。」、「（問：本案是否有報警？）有，帶到店長
        室時，被告向我說那盒肉是他從家裡帶出來後，我覺得沒有必要跟被告多說
        ，我就立即報警。」、「（問：後來警察是否到場？）有，警察又從被告身
        上搜出一盒雞肉，警察並當場照相。」、「（問：從被告身上查到的物品是
        否都有貼頂好超級市場標籤？）是。都是延平店的商品。」等語綦詳。而證
        人即頂好超級市場延平店店員丙○○亦到庭證稱：「（問：你在何時參與？
        ）當時我在補貨，保安部甲○○跑到賣場要我協助他，甲○○說對方是男性
        ，頂好超級市場當天女性員工較多，只有我一位男性，所以要我幫忙，我就
        到出口外面去等被告。」、「（問：你是否在出口處才見到被告？）是。補
        貨時我沒有看到被告，甲○○要我去幫忙，我才看到被告。」、「（問：你
        們在辦公室說及何事？）甲○○要被告將身上的東西再拿出來，被告說已經
        沒有東西了，因為魚肉的東西有保麗龍包裝，結果甲○○從被告後背腰際壓
        下去，有『啪』一聲，結果被告就從背後拿出一盒魚肉，那盒魚肉還冰冰的
        ，然後被告說那一盒魚肉是他從家裡帶出來的，不久之後，警察到場，警察
        要求被告自行將身上東西拿出來，被告仍然說沒有東西，結果警察逕行搜身
        ，又從被告背後拿出一盒雞肉。」、「（問：當初被告是否提出信用卡要刷
        卡？）被告離開結帳櫃檯，甲○○將被告擋下來，向被告說他未結帳，要他
        將身上東西都拿出來，當時被告拿出部分商品（魚、肉、海尼根啤酒），後
        來我們就請被告到店長室時，被告當時說要結帳，並說他身上沒有現金要用
        信用卡刷卡，但甲○○說被告還有東西沒有拿出來，接著的情形就如同前述
        。」、「（問：當天被告身上是否未帶現金？）是。」、「（問：頂好超級
        市○○道距離為何？）一米二。」、「二個人推手推車都可以會車，手推車
        比菜籃還大，都可以會車。」等語明確（均見本院九十三年九月三日審判筆
        錄）。互核證人甲○○、丙○○所證述之內容大致相符，且衡情證人甲○○
        、丙○○與被告既不相識，復無夙怨，應無甘冒偽證之罪責，故意曲詞誣陷
        被告之必要，是證人甲○○、丙○○所證述之上開情節，應屬實情，堪予採
        信。是被告所辯上情應係事後飾卸之詞，不足採信。
  （二）至被告雖辯稱其無偷竊之意思云云。惟查，被告於案發當天所拿取雞肉一盒
        、土雞肉一盒、魚肉三盒等物，皆係冷凍之生鮮肉品，非但具有相當之腥味
        ，且將該等生鮮肉品置於溫度較高之處，極易融化而產生血水，通常具有相
        當智識之人應無可能藏置於所穿著衣物內部靠近身體之處，然被告竟反乎常
        情，將上開生鮮商品藏放在其所穿襯衫內側靠近身體處，刻意隱藏上開商品
        而通過收銀櫃檯，若謂被告並無意圖為自己不法所有之竊盜犯意，孰人能信
        ？又被告係於通過收銀櫃檯後，在該賣場地下室樓梯入口處始遭證人甲○○
        、丙○○攔停檢查，而非在收銀櫃檯處等情，業據證人甲○○、丙○○證述
        明確，詳如前述，故被告所述：伊當時還在收銀櫃檯云云，核非事實，已不
        足採。另衡情被告果有結帳之意思，理應其於通過收銀櫃檯時主動將其拿取
        之上開商品取出結帳，豈有將上開商品藏置於襯衫內側或外套、長褲口袋等
        隱密處，逕行通過收銀櫃檯而未將上開商品取出結帳，迄其走到該賣場出口
        處，經保安人員甲○○攔停後，始將身上藏置之部分商品取出之可能；況被
        告為該賣場人員查悉其未結帳之事實後，竟未主動將其身上藏置之全部商品
        取出，嗣經證人甲○○在店長室以碰觸被告身體之方式，發現被告身上尚藏
        有其他商品時，始再拿出一盒生鮮肉品，仍未將其藏置之生鮮肉品全部取出
        ，甚至謊稱該盒肉品是從其家裡帶出來的云云，遲至警方前往現場處理時，
        復經到場警員在其身體背後搜出一盒雞肉等情，亦據證人甲○○、丙○○證
        述在卷；而被告亦不否認警方到場後，又在其背後搜到一盒雞肉之事實（見
        本院九十三年九月三日審判筆錄第十八頁），是被告所辯其當時有意結帳，
        是沒有機會將全部商品拿出來，並無偷竊之意思云云，核與經驗法則有違，
        顯不足取。由此益徵被告於案發當時應無結帳之意思，其有意圖為自己不法
        所有之竊盜犯意，至為明確，應堪認定。
  （三）綜上所述，被告所辯其無偷竊之意思云云，應係事後卸責之詞，殊難採信。
        此外復有贓物認領保管單一份、贓物照片兩張在卷可稽，本件事證已臻明確
        ，被告犯行洵堪認定，應依法論科。
二、核被告即上訴人乙○○所為，係犯刑法第三百二十條第一項之竊盜罪。原判決引
    用刑事訴訟法第四百四十九條第一項、第三項、第四百五十四條第二項，刑法第
    三百二十條第一項、第四十一條第一項，罰金罰鍰提高標準條例第一條前段、第
    二條，逕以刑事簡易判決量處被告拘役四十日，並諭知易科罰金之折算標準，其
    認事用法並無不當，量刑亦屬妥適，上訴人仍執上開辯詞否認犯罪，並指摘原判
    決不當，為無理由，應予駁回。
據上論斷，應依刑事訴訟法第四百五十五條之一第一項、第三項、第三百六十四條、
第三百六十八條，判決如主文。
本案經檢察官吳怡明到庭執行職務。
中　　　華　　　民　　　國　　九十三　　年　　　十　　　月　　 十三 　　日
                                    臺灣士林地方法院刑事第二庭
                                        審判長 法　官  林  清  吉
                                               法  官  楊  迺  伶
                                               法  官  陳  章  榮
右正本證明與原本無異。
本判決不得上訴。
                                               書記官  嚴  慧  萍
中　　　華　　　民　　　國　　九十三　　年　　　十　　　月　　 十三　　 日
附錄本案論罪科刑法條全文：
刑法第三百二十條第一項
意圖為自己或第三人不法之所有，而竊取他人之動產者，為竊盜罪，處五
年以下有期徒刑、拘役或五百元以下罰金。
